【裁判字號】    99,訴,409
【裁判日期】    991025
【裁判案由】    損害賠償
【裁判全文】
臺灣桃園地方法院民事判決               99年度訴字第409號
原      告  劉榮賢
訴訟代理人  林契名律師
複  代理人  廖于清律師
            林秀姿
            何勇良
被      告  黃憲三
            亞通汽車客運股份有限公司
法定代理人  陳隆光
訴訟代理人  賴盛星律師
複  代理人  程才芳律師
上列當事人間請求損害賠償事件，本院於民國99年9 月28日言詞
辯論終結，判決如下：
    主  文
被告應連帶給付原告新臺幣拾伍萬伍仟伍佰伍拾伍元及自民國
九十九年二月六日起至清償日止，按週年利率百分之五計算之利
息。
原告其餘之訴駁回。
訴訟費用由被告連帶負擔二分之一，餘由原告負擔。
本判決原告勝訴部分，得假執行。但被告如以新臺幣拾伍萬伍
仟伍佰伍拾伍元為原告預供擔保，得免為假執行。
原告其餘假執行之聲請駁回。
    事  實  及  理  由
甲、原告起訴主張，被告黃憲三係被告亞通汽車客運股份有限公
    司（下稱亞通公司）所僱用之司機，於民國97年2 月1 日上
    午6 時5 分許，駕駛被告亞通公司車牌號碼AG–300 營業大
    客車，沿國道1 號高速公路由桃園往台北方向行駛，詎行經
    該路段北上44.6公里處附近時，被告黃憲三疏於注意與其前
    車保持行車之安全距離，於前方車輛減速時，煞車不及而追
    撞前車，致其前車車內之乘客即原告受有左小腿兩處撕裂傷
    各1 公分、雙腳多處擦傷、左眼鈍挫傷併軟組織瘀血、右眼
    瘀血、頭部鈍挫傷併腦震盪、雙唇鈍挫傷併牙齦撕裂傷、多
    處牙齒損傷、頸部第3 、4 、5 節椎間盤突出等傷害；原告
    嗣並因上開左眼鈍挫傷併軟組織瘀血之傷害，造成視力急速
    衰退。而被告黃憲三上開過失傷害行為，業經臺灣桃園地方
    法院檢察署檢察官以99年度偵字第917 號提起公訴；並經鈞
    院以99年度桃交簡字第875 號刑事簡易判決判處罪刑確定在
    案。原告則因本件車禍受傷，致生下列損失：(1)醫療費用：
    自97年2 月1 日起至6 月18日止，支出財團法人林口長庚紀
    念醫院（下稱長庚醫院）醫療費新臺幣（下同）39,505元；
    自97年5 月19日起至12月25日止，支出寶田中醫診所醫療費
    15,704元；97年7 月底前往台大王增齊林正章聯合診所復健
    2 次，支出醫療費200 元；自98年4 月6 日起至11月18日止
    ，至哈佛牙醫診所就診支出醫療費6 萬元、支出左眼眼皮疤
    痕外科整形處理之醫療費5,000 元，共計120,445 元。(2)財
    物損失陽傘100 元、眼鏡7,000 元及5,500 元、補褲子100
    元，共計12,700元。(3)增加生活上支出：因本件車禍支出交
    通費6,822 元（日期及金額如本院卷第15頁、第16頁起訴狀
    之附表所示），且原告於97年2 月1 日、2 日入住長庚醫院
    就醫，由家人看護兩日，以每日看護費2,000 元計，有相當
    於看護費之損失共計4 千元。(4)薪資損害：原告係於交通部
    民用航空局（下稱民航局）任職，因本件事故受傷接受治療
    需要請假，受有薪資損失150,553 元。(5)精神慰撫金以相當
    於原告半年薪資之金額計為692,679 元。基上所陳，原告得
    依民法侵權行為之法律規定，請求被告連帶賠償上開損害；
    且被告亞通公司為旅客運送人，依兩造間旅客運送契約之法
    律關係，亦應對原告負賠償責任。為此，爰依法提起本件訴
    訟等語。並為訴之聲明：被告應連帶給付原告987,199 元及
    自起訴狀繕本送達翌日起至清償日止，按年利率5%計算之利
    息；原告並願供擔保，請准宣告假執行。
乙、被告則以：依原告於長庚醫院之病歷資料所載，原告縱因本
    件車禍受有臉部左邊眉毛、左腿裂傷、兩顆門牙掉落等傷害
    ，惟其頸椎神經退化、輕度脊椎退化及骨刺（即頸椎關節退
    化病變，cervial spondylosis） 等，係經載明為非外傷所
    引起；且此症狀乃因頸椎長期受到反覆性或長時期的沈重負
    擔，而造成椎體間的一連串退化現象，故應為本件車禍發生
    前已存在之病變，則其頸椎病變與本件車禍間即無因果關係
    存在，原告自不得就此部分之病症請求各項費用及精神慰撫
    金。又長庚醫院病歷資料及診斷證明書雖記載原告有牙齒掉
    落情形，惟僅有上顎正中左側及右側門齒共2 顆脫落，經急
    診時種回牙根，並均於97年5 月8 日進行義齒膺復完畢，回
    復其應有之狀態；況依哈佛牙醫診所診斷書所示，原告遲至
    98 年5月25日始進行初診，距本件車禍發生日已逾1 年3 個
    月，其病名亦載為「牙齒斷裂」、「左上側牙齒意外撞裂，
    另犬齒，及第一小臼齒，因意外撞擊鬆脫」，與長庚醫院診
    療結果不同，則原告在哈佛牙醫診所之治療及裝置瓷牙冠5
    顆等衍生費用，是否與本件車禍有因果關係，顯有疑義。再
    原告主張其因本件車禍造成眼鏡受損，卻於97年3 月1 日即
    出院將近1 個月後始向遠在彰化市之得嘉眼鏡行購置7 千元
    之眼鏡，實屬有疑；且原告雖曾於事故發生後前往長庚醫院
    急診，惟當時並無在該院眼科就醫之記錄，足見其眼部在本
    件車禍事故中未受傷害，則原告主張因本件車禍眼部受傷，
    致其嗣後視力急速衰退乙節，並非真實，所請求賠償左眼眼
    皮疤痕處理費用5,000 元、98年1 月1 日重新配眼鏡之費用
    5,500 元，亦屬無據。另原告就寶田中醫診所及台大王增齊
    林正章聯合診所醫療費、陽傘部分支出，均未證明其與本件
    車禍有何因果關係存在；且就補褲子之損失、交通費6,052
    元（即除97年2 月2 日、97年6 月14日共770 元以外之交通
    費用）、薪資損失部分，亦均未提出任何證明其確有損失，
    甚且依民航局99年4 月19日函所附原告97年度薪資所得彙整
    表所示，原告於受傷後未受有任何薪資損失。而看護費用部
    分，原告家屬既非領有看護執照之人員，若以專業看護之費
    用每日2,000 元計，並不合理；就精神慰撫金部分，依原告
    僅住院2 日，受傷情形並不嚴重，且頸椎病變與本件車禍無
    關等情觀之，其亦有請求金額過高之問題等語，資為抗辯。
    並為答辯聲明：駁回原告之訴；如受不利判決，被告願供擔
    保請准免為假執行
丙、得心證之理由：
一、原告所主張被告黃憲三係被告亞通公司所僱用之司機，於97
    年2 月1 日上午6 時5 分許，駕駛被告亞通公司車牌號碼AG
    –300 營業大客車，沿國道1 號高速公路由桃園往台北方向
    行駛，於行經該路段北上44.6公里處附近時，疏於注意與前
    車保持行車之安全距離，致煞車不及追撞前車，造成前車車
    內之乘客即原告受有1.左小腿兩處撕裂傷，各1 公分。2.雙
    腳多處擦傷。3.左眼鈍挫傷併軟組織瘀血。4.頭部鈍挫傷併
    腦震盪。5.雙唇鈍挫傷併牙齦撕裂傷。6.多處牙齒損傷等傷
    害；而被告黃憲三上開過失傷害行為，業經臺灣桃園地方法
    院檢察署檢察官以99年度偵字第917 號提起公訴，並經本院
    以99年度桃交簡字第875 號刑事簡易判決判處罪刑確定在案
    等事實，均為被告所不爭執，並有國道公路警察局道路交通
    事故當事人登記聯單、長庚醫院診斷證明書各1 紙附卷可稽
    （均為影本，見本院卷第19頁、第20 頁 ），足堪信為真實
    。
二、兩造於99年4 月26日本院言詞辯論時（見本院卷第84頁），
    協議簡化本件爭點為：(1)原告所受之各項損害是否屬實？若
    屬實，則原告之損害與被告之侵權行為間有無相當因果關係
    ？(2)原告所受損害之各項金額是否可採或合理？
三、本院之判斷：
（一）醫療費用之部分：原告此部分之主張，業據提出如附表所
      示醫療費用收據21紙之影本為證（見本院卷第21頁至第34
      頁），其中如附表所示編號1 至編號17合計金額39,505元
      之部分，均係自急診時起至長庚醫院所就診者，時間緊接
      ，且核其就診科別分別為急診外科、外傷急症外科、一般
      牙科、腦血管神經外科、神經內科、核磁共振中心，顯確
      均屬原告因本件車禍所受傷害治療之必須，與被告黃憲三
      之過失行為間，有相當因果關係甚明，故此部分原告損失
      之主張為可採。另如附表編號18及編號19金額各3,110 元
      、12,630元之部分，本院審酌原告經急診醫院診斷其所受
      傷害為左小腿及雙腳之撕裂傷及擦傷、左眼鈍挫傷併瘀血
      、頭部鈍挫傷併腦震盪、雙唇鈍挫傷併牙齦撕裂傷、多處
      牙齒損傷等，並無頸部挫傷，而寶田中醫診所之診斷病名
      則為頸部挫傷、頭部挫傷，有其診斷證明書影本2 紙在卷
      可按（見本院卷第124 頁、第125 頁），且原告應診日期
      係遲自97年5 月19日開始，故寶田中醫診所診療之部分，
      本院認尚難遽以為係因本件車禍所造成之傷害，故此部分
      原告主張支出醫藥費之損失部分，尚不足採。又原告於本
      件車禍受傷後至長庚醫院治療時，就牙齒之損傷部分，經
      本院依職權函查結果，其診斷為上顎正中左右門牙脫落，
      經門診施行上顎正中左右門牙齒內治療及義齒膺復後，病
      況穩定，依據相關病歷記載，其牙齒治療顆數僅為2 顆，
      有長庚醫院99年9 月3 日（99）長庚院法字第0511號覆函
      附卷可參（見本院卷第128 頁）。可認原告因本件車禍牙
      齒部分所受之傷害應僅為上顎正中左右共2 顆門牙脫落，
      且業經長庚醫院治療完成。加以原告嗣後係遲至98年5 月
      25日即本件車禍近1 年4 個月後始至哈佛牙醫診所就醫，
      而支出如附表所示編號20之費用，雖哈佛牙醫診所診斷之
      病名為「左上側門齒因意外撞裂，另犬齒及第一小臼齒因
      意外撞擊鬆脫」，且已於門診拔除，另製作假牙須從正中
      門牙至第二小臼齒相連，一共5 顆等情，有哈佛牙醫診所
      診斷證明書1 紙及病歷1 份附卷可參（見本院卷第106 頁
      至第108 頁），然此診斷既已距離原告受傷有相當時日，
      自尚難逕認與本件車禍間有相當因果關係，故原告此部分
      之主張，並無足採。另原告就其所主張支出台大王增齊林
      正章聯合診所、左眼眼皮疤痕外科整形處理之醫療費用之
      部分，則均未見原告提出任何證據以實其說，核自亦無足
      採。因之，原告因本件車禍受傷所支出之醫療費用，即應
      以39,505元為可採。
（二）財物損失方面，原告係主張損失陽傘100 元、眼鏡7,000
      元及5,500 元、補褲子100 元，共計12,700元。其中陽傘
      及補褲子之部分，其金額均未逾一般類此物品或工資之價
      格，並有估價單1 紙之影本在卷可稽（見本院卷第35頁）
      ，且原告於乘車外出時有攜帶陽傘之習慣，亦與常情難認
      不符，依本件車禍之經過及原告雙腳確受有擦傷、左小腿
      復有撕裂傷觀之，其褲子受有破損亦符合經驗法則，故原
      告所主張損失陽傘及修補褲子之金額各100 元，本院認為
      可採。至眼鏡之損失部分，其中7,000 元之眼鏡係原告於
      97年3 月1 日所購買，有統一發票1 紙之影本可證（見本
      院卷第35頁）距本件車禍之時日不遠，而原告原本即有配
      戴近視眼鏡乙節，復為被告所不爭，再依本件車禍之經過
      及原告確受有左眼鈍挫傷及頭部鈍挫傷之傷害觀之，其眼
      鏡因之一併撞擊損壞而須換新，合於常理，故此部分之金
      額，因之亦屬可採。然就金額5,500 元之眼鏡部分，原告
      係於98年1 月1 日所購買，亦有此眼鏡之統一發票1 紙之
      影本足憑（見本院卷第35頁），是距本件車禍時已經11個
      月，加以原告於車禍發生後又已購置上開7,000 元之眼鏡
      ，故此副5,500 元之眼鏡，尚難認為與本件車禍有何相當
      因果關係。至原告就此雖主張其係因本件車禍眼部受傷導
      致視力急速衰退等語，然原告眼部所受者為左眼鈍挫傷併
      瘀血，且於受傷當時並無須至眼科就診之紀錄，依一般經
      驗法則又無從推認此傷害可能致視力衰退；加以原告就其
      是否確有可能因此導致視力衰退乙節，又未能舉出證據加
      以證明無誤，則此部分購買眼鏡之5,500 元支出，自無從
      認為與本件車禍間有因果關係。基上所陳，原告因本件車
      禍所受之財物損失，以7,200 元為可採（計算式：7,000
      元＋100元＋100元＝7,200元）。
（三）增加生活上支出中關於看護費之部分，經本院依職權函查
      長庚醫院，其覆稱略以：原告於97年2 月1 日急診就醫，
      經留院觀察後，於97年2 月2 日離院，依其病況研判，其
      留院期間建議宜由家人全日協助照護為佳等語，有長庚醫
      院99年4 月27日（99）長庚院法字第0331號函在卷可憑（
      見本院卷第93頁），本院認為長庚醫院係急診診治原告之
      專業醫療機構，與兩造均無利害關係，其所提供之意見自
      屬可採，且按親屬間之看護，縱因出於親情而未支付該費
      用，然其所付出之勞力，顯非不能以金錢為評價，此種基
      於身分關係之恩惠，自不能加惠於加害人，而應比照一般
      看護情形，認被害人受有相當看護費之損害，命加害人賠
      償，始符民法第193 條第1 項所定「增加生活上需要」之
      意旨（最高法院89年度台上字第1749號裁判意旨可供參考
      ）。故原告縱係由其家人看護，依上開說明，自仍得對被
      告主張受有看護費之損害。而原告所主張之看護費用以每
      日2 千元計，與一般社會上此類工資之通常行情不相違背
      ，顯屬可信。至原告所主張至長庚醫院及寶田中醫診所就
      醫之交通費部分，依上開醫療費用之說明中，自應僅以至
      長庚醫院就診之部分始為可採。而查，此部分之金額，業
      據原告提出收據3 紙之影本為證（見本院卷第36頁），雖
      其金額合計僅770 元，日期則僅為97年2 月2 日、6 月14
      日，然依原告前揭醫療費用中所認定之長庚醫院收據之就
      診日期，與原告所主張其尚有於97年2 月13日、20日、25
      日、3 月31日、5 月8 日、22日、28日、6 月18日共8 次
      搭車至長庚醫院就診之部分相符（見本院卷第15頁原告自
      行製作之附表），自足信為真。雖原告或不及於每次乘車
      均索取收據，然車費收據僅為證明方法之一種，原告上班
      地點與長庚醫院既不在同地點，往來自有支出車資之必要
      ，故原告主張上開至長庚醫院就診之日期均以每趟255 元
      之車資計算交通費之支出，核未超逾有收據之部分所示之
      金額，應認可採。則計算之下，原告就醫所支出之交通費
      應為4,850 元（計算式：收據3 紙之金額共770 元＋單趟
      255 元×2 ×就醫8 次＝4,850 元），原告就此範圍之主
      張，始為可採。
（四）薪資損害之部分，原告主張其於本件車禍時任職民航局，
      嗣因本件車禍事故受傷接受各項治療，需向工作單位請假
      ，受有薪資損失150,553 元之部分，並未提出任何證據以
      資其說，且經本院依職權函查民航局關於原告97年度之薪
      資所得，原告於97年2 月1 日因本件車禍受傷後起至97年
      12月止，每月之薪資除97年2 月份為111,227 元、97年9
      月份為129,417 元外，其餘月份薪資所得均為111,817 元
      ，有民航局99年4 月19日人字第0990011390號函附原告之
      薪資所得彙總表在卷可按（見本院卷第80頁、第81頁），
      足見原告並未因本件車禍受傷而有何薪資上之損失，故原
      告此部分之主張，委無足採。
（五）就精神慰撫金之部分，本院審酌原告為49年次，於本件車
      禍受傷時年紀約47歲，學歷為大學畢業，經歷為台化公司
      工務部設計、華航機務處副工程師、國華航空公司品管室
      副檢驗長，於本件車禍時則係任職民航局航空安全檢查員
      ，其每月薪資則已如前所述；被告黃憲三為62年7 月5 日
      生，於本件車禍時年紀34歲，學歷為國中畢業，經歷為大
      客車及大貨車之司機；被告亞通公司之資本總額為8 千萬
      元，所營事業為公路汽車客運業、市區汽車客運業，此除
      為被告黃憲三於本院99年4 月26日言詞辯論時陳述在卷而
      為原告所不爭執及原告於99年5 月24日以民事補充理由狀
      為陳述而為被告所不爭執外（見本院卷第84頁背面、第97
      頁正面），並有被告亞通公司變更登記表影本1 份附卷可
      參（見本院卷第87頁至第88頁），均足認定。再參諸本件
      車禍發生之經過、原告所受傷害之嚴重情形及醫療之手段
      等可能導致原告精神上之痛苦程度、現今社會經濟狀況等
      一切情事，本院認本件原告請求精神慰撫金692,679 元，
      尚嫌過高，應以30萬元為適當。
（六）綜上所述，原告因本件車禍受傷後，所受之損失合計金額
      應為355,555 元（計算式：39,505元＋7,200 元＋4,000
      元＋4,850 元＋300,000 元＝355,555 元）；原告逾此金
      額之主張，則核均無足採。
四、按因故意或過失，不法侵害他人之權利者，負損害賠償責任
    ，民法第184 條第1 項前段定有明文。再按不法侵害他人之
    身體或健康者，對於被害人因此喪失或減少勞動能力或增加
    生活上之需要時，應負損害賠償責任；不法侵害他人之身體
    、健康、名譽、自由、信用、隱私、貞操，或不法侵害其他
    人格法益而情節重大者，被害人雖非財產上之損害，亦得請
    求賠償相當之金額。其名譽被侵害者，並得請求回復名譽之
    適當處分，民法第193 條第1 項、第195 條第1 項分別定有
    明文。本件被告黃憲三有上開過失行為而致原告受有前述傷
    害結果，其間具有相當因果關係，衡諸經驗法則尚無疑義，
    則依上揭法律規定，原告就其所受如前認定之財產上及非財
    產上損害合計355,555 元，請求被告黃憲三如數賠償，洵屬
    有據。再按受僱人因執行職務，不法侵害他人之權利者，由
    僱用人與行為人連帶負損害賠償責任，民法第188 條第1 項
    前段亦有明文。被告黃憲三為被告亞通公司僱用之司機，且
    係於執行此司機職務中，因過失而生本件車禍，不法侵害原
    告權利，則依上揭法律規定，原告就其所受如前認定之損害
    金額，請求被告亞通公司應與被告黃憲三連帶負賠償責任，
    自亦有據。至原告所另主張被告亞通公司依旅客運送契約之
    法律關係，亦應對原告負賠償責任之訴訟標的部分，原告業
    已於民事補充理由（一）狀中陳明與上開侵權行為之法律關
    係為選擇合併，請求本院擇一為原告勝訴判決即可（見本院
    卷第98頁），而本院雖依侵權行為規定為原告一部勝訴之判
    決，然即使依旅客運送契約之法律關係，亦難認應為對原告
    較為有利之判斷，故本院自無庸再就運送契約此訴訟標的為
    審究，附此敘明。
五、末按給付無確定期限者，債務人於債權人得請求給付時，經
    其催告而未為給付，自受催告時起，負遲延責任。其經債權
    人起訴而送達訴狀，或依督促程序送達支付命令，或為其他
    相類之行為者，與催告有同一之效力；遲延之債務，以支付
    金錢為標的者，債權人得請求依法定利率計算之遲延利息；
    應付利息之債務，其利率未經約定，亦無法律可據者，週年
    利率為5%，民法第229 條第2 項、第233 條第1項 前段、第
    203 條分別定有明文。本件係屬侵權行為損害賠償之債，自
    屬無確定期限者；又係以支付金錢為標的，則依上揭法律規
    定，原告就被告應連帶給付之金額部分，一併請求自起訴狀
    繕本送達翌日即99年2 月6 日（見本院卷第39頁、第40頁送
    達證書所載）起至清償日止，按法定利率即年息5%計算之利
    息，亦屬為法所許。
六、從而，原告依民法侵權行為規定之法律關係，請求被告連帶
    給付原告355,555 元及自99年2 月6 日起至清償日止，按年
    息5%計算之利息，為有理由，應予准許。至原告逾此範圍所
    為之請求，則為無理由，應予駁回。
七、本件事證已臻明確，兩造其餘攻擊或防禦方法及未經援用之
    證據，經本院斟酌後，認為均不足以影響本判決之結果，自
    無再逐一詳予論駁之必要，併此敘明。
八、本判決所命被告給付原告之金額未逾50萬元，依民事訴訟法
    第389 條第1 項第5 款規定，應依職權宣告假執行。此部分
    原告雖陳明願供擔保請求宣告假執行，惟僅係促請本院為上
    開宣告假執行職權之發動。另其餘原告之訴經駁回之部分，
    其假執行之聲請已失所附麗，應併駁回之。又被告陳明願供
    擔保，請准宣告免為假執行，經核無不合，爰亦併予酌定如
    主文所示之擔保金額，准許之。
據上論結，本件原告之訴為一部有理由，一部無理由，依民事訴
訟法第79條、第85條第2 項、第389 條第1 項第5 款、第392 條
第2 項，判決如主文。
中    華    民    國    99    年    10    月    25    日
              民事第二庭    法  官  張震武
以上正本係照原本作成
如對本判決上訴，須於判決送達後20日內向本院提出上訴狀
中    華    民    國    99    年    10    月    25    日
                            書記官  顏伯儒
附表：
┌──┬────────┬──────┬─────────┬───────┐
│編號│就診日期（民國）│就診醫療院所│醫療費用（新臺幣）│備  註        │
├──┼────────┼──────┼─────────┼───────┤
│1.  │97年2月2日      │長庚醫院    │     720元        │收據影本（下同│
│    │                │            │                  │）見本院卷第21│
│    │                │            │                  │頁            │
├──┼────────┼──────┼─────────┼───────┤
│2.  │同  上          │同  上      │   1,355元        │同  上        │
├──┼────────┼──────┼─────────┼───────┤
│3.  │97年2月13日     │同  上      │     440元        │本院卷第22頁  │
├──┼────────┼──────┼─────────┼───────┤
│4.  │同  上          │同  上      │     150元        │同  上        │
├──┼────────┼──────┼─────────┼───────┤
│5.  │97年2月20日     │同  上      │     150元        │本院卷第23頁  │
├──┼────────┼──────┼─────────┼───────┤
│6.  │同  上          │同  上      │     440元        │同  上        │
├──┼────────┼──────┼─────────┼───────┤
│7.  │97年2月25日     │同  上      │     150元        │本院卷第24頁  │
├──┼────────┼──────┼─────────┼───────┤
│8.  │97年3月31日     │同  上      │     100元        │同  上        │
├──┼────────┼──────┼─────────┼───────┤
│9.  │97年5月8日      │同  上      │     270元        │本院卷第25頁  │
├──┼────────┼──────┼─────────┼───────┤
│10. │97年5月22日     │同  上      │  33,380元        │本院卷第26頁  │
├──┼────────┼──────┼─────────┼───────┤
│11. │97年5月22日     │同  上      │     230元        │本院卷第27頁  │
├──┼────────┼──────┼─────────┼───────┤
│12. │97年5月28日     │同  上      │     280元        │本院卷第28頁  │
├──┼────────┼──────┼─────────┼───────┤
│13. │同  上          │同  上      │     460元        │同  上        │
├──┼────────┼──────┼─────────┼───────┤
│14. │同  上          │同  上      │     390元        │本院卷第29頁  │
├──┼────────┼──────┼─────────┼───────┤
│15. │97年6月18日     │同  上      │     400元        │本院卷第30頁  │
├──┼────────┼──────┼─────────┼───────┤
│16. │同  上          │同  上      │     500元        │同  上        │
├──┼────────┼──────┼─────────┼───────┤
│17. │同  上          │同  上      │      90元        │本院卷第31頁  │
├──┴────────┴──────┴─────────┴───────┤
│編號1.至編號17.合計金額39,505元                                         │
├──┬────────┬──────┬─────────┬───────┤
│18. │97年5 月19日至97│寶田中醫診所│   3,110元        │本院卷第32頁  │
│    │年6 月27日      │            │                  │              │
├──┼────────┼──────┼─────────┼───────┤
│19. │97年7 月3 日至97│同  上      │  12,630元        │本院卷第33頁  │
│    │年12月4 日      │            │                  │              │
├──┼────────┼──────┼─────────┼───────┤
│20. │98年4 月6 日至98│哈佛牙醫診所│  60,000元        │本院卷第33–1 │
│    │年10月28日      │            │（2,000＋58,000） │頁、第34頁    │
└──┴────────┴──────┴─────────┴───────┘

司法院資訊處製作；財團法人民間司法改革基金會備份。
